臺灣士林地方法院小額民事判決
                                    111年度湖小字第369號
原      告  旺旺友聯產物保險股份有限公司

法定代理人  劉自明  
訴訟代理人  陳冠雲  
複  代理人  胡綵麟  
被      告  台灣宅配通股份有限公司

法定代理人  邱純枝  
訴訟代理人  洪紹棟  
上列當事人間請求損害賠償事件，經本院於民國111年5月26日言
詞辯論終結，判決如下：
    主  文
原告之訴駁回。
訴訟費用新臺幣壹仟元由原告負擔。
    事實及理由
一、原告主張：被告之受僱人於民國109年7月12日10時20分許，
    駕駛車牌號碼00-000號營業用小貨車（下稱肇事車輛）行經
    臺北市○○區○○○路0段00巷0號時，因行駛不慎，致撞擊停放
    於該處路旁之原告承保、訴外人林建全所駕駛之車牌號碼00
    0-0000號自用小客車（下稱系爭車輛）左後車尾，造成系爭
    車輛受損，原告業依保險契約賠付系爭車輛修復費用新臺幣
    （下同）1萬9,400元，被告應就其受僱人之行為負僱用人責
    任等語，爰依保險法第53條第1項規定及僱用人侵權責任法
    律關係，求為命被告給付原告1萬9,400元及自起訴狀繕本送
    達翌日起算之法定遲延利息之判決。
二、被告則以：否認有與系爭車輛碰撞等語，以資抗辯。並聲明
    ：原告之訴駁回。
三、按當事人主張有利於己之事實者，就其事實有舉證之責任，
    民事訴訟法第277條前段定有明文。本件原告主張被告之受
    僱人駕駛肇事車輛於上開時、地，擦撞系爭車輛左後車尾等
    語，然被告否認上情，故原告對於被告受僱人造成系爭車輛
    損害之事實應負舉證責任。原告就上開主張，固提出臺北市
    政府警察局南港分局道路交通事故當事人登記聯單、道路交
    通事故初步分析研判表、道路交通事故現場圖、估價單、發
    票等件為證（本院卷第15至29頁），然該等資料至多僅能證
    明系爭車輛左後車尾有擦撞痕，未能證明上開損害係被告之
    受僱人駕駛不慎擦撞所致。復依道路交通事故現場圖及調查
    紀錄表，肇事車輛之行向僅有系爭車輛駕駛人林建全之自述
    ，自難遽認系爭車輛所受損害確係被告受僱人駕駛行為所致
    。又原告於審理中表示無現場監視器畫面得以提供等語（本
    院卷第104頁），而未能提出其他證據證明系爭車輛損害與
    被告受僱人何等駕駛行為間有因果關係，原告上開主張，自
    屬無據。
四、綜上，原告依保險法第53條第1項規定及僱用人侵權責任法
    律關係，請求被告給付原告1萬9,400元，及自起訴狀繕本送
    達翌日起至清償日止，按週年利率5%計算之利息，為無理由
    ，應予駁回。
五、本件事證已臻明確，兩造其餘攻擊防禦方法及證據，經審酌
    後，認對於判決結果均無影響，爰不一一論述，併此敘明。
六、訴訟費用負擔之依據：民事訴訟法第78條。
中　　華　　民　　國　　111 　年　　6 　　月　　9 　　日
                  內湖簡易庭法  官  鄭欣怡
以上正本係照原本作成。
如不服本判決，應於送達後20日內，向本院提出上訴狀並應記載
上訴理由，表明關於原判決所違背之法令及其具體內容與依訴訟
資料可認為原判決有違背法令之具體事實，如於本判決宣示後送
達前提起上訴者，應於判決送達後20日內補提上訴理由書(須附
繕本)。
中　　華　　民　　國　　111 　年　　6 　　月　　9 　　日
                            書記官  許慈翎